臺灣彰化地方法院刑事判決　　　　九十四年度訴字第一九四號
公　訴　人　臺灣彰化地方法院檢察署檢察官
被　　　告　甲○○
上列被告因違反毒品危害防制條例案件，經檢察官提起公訴（九
十三年度毒偵字第四一七０號）及移送併案審理（九十四年度毒
偵字第六一五號），由本院合議庭裁定依簡式審判程序審理判決
如下：
    主  文
甲○○連續施用第一級毒品，處有期徒刑拾月；又連續施用第二
級毒品，處有期徒刑伍月。應執行有期徒刑壹年貳月。
    事  實
一、甲○○前曾因施用毒品案件，經送執行觀察、勒戒後，因評
    定有繼續施用毒品之傾向，乃續為執行強制戒治，後經戒治
    所評定合格，認無繼續戒治之必要，於民國九十二年十二月
    十九日停止戒治，所餘期間付保護管束，並因上開保護管束
    期間於九十三年五月十日屆滿，由臺灣彰化地方法院檢察署
    檢察官以九十三年度戒毒偵字第二八三號一案為不起訴之處
    分確定；詎仍不知警惕，又另行基於施用第一級毒品海洛因
    之概括犯意，自九十三年十月二十四日起（起訴書誤載其初
　　次施用海洛因之時間為九十三年三月間某日，惟業經蒞庭檢
  　察官於本院準備程序及審理時當庭更正）至九十四年七月四
    日止，以平均二天施用一次之量，在其位於彰化縣溪湖鎮○
    ○街十號舊址住處，以將少許海洛因粉末置入注射針筒內加
    水後，再以針筒注射手臂施用之方式，連續施用第一級毒品
    海洛因多次。又另行基於施用第二級毒品甲基安非他命（起
    訴書誤載為安非他命）之概括犯意，自九十三年十月二十四
    日起（起訴書誤載其初次施用甲基安非他命之時間為九十三
    年三月間某日，惟業經蒞庭檢察官於本院準備程序及審理時
    當庭更正）至九十四年七月四日止，以平均二天施用一次之
    量，在其上開舊址住處，以將少許甲基安非他命放入玻璃管
    內，以火燒烤再吸其煙霧之方式，連續施用第二級甲基毒品
    安非他命多次。嗣先於九十三年十一月一日上午十一時三十
    分許，在彰化縣溪湖鎮○○里○○路一七九號展亞賓館七０
    三號房內為警查獲；復於九十三年十二月二十九日凌晨零時
    五十分許，為警在彰化縣溪湖鎮○○路四六０巷九五號旁空
    地查獲；再於本院審理時自白其餘連續施用海洛因及連續施
    用甲基安非他命之犯行。
二、案經彰化縣警察局溪湖分局報請臺灣彰化地方法院檢察署檢
    察官偵查起訴，及由彰化縣警察局溪湖分局報請臺灣彰化地
    方法院檢察署檢察官偵查後移送併案審理，由本院合議庭裁
    定依簡式審判程序審理。
    理  由
一、訊據被告甲○○對於右揭事實坦承不諱，且有彰化縣衛生局
    煙毒尿液檢驗成績書二件在卷可稽，被告就其有連續施用第
    一級毒品海洛因及連續施用第二級毒品甲基安非他命之自白
    與事實相符。此外，復有臺灣彰化地方法院檢察署刑案資料
    查註紀錄表、臺灣高等法院被告全國前案紀錄表、在監在押
    全國紀錄表各一份在卷可考，本件事證明確，被告犯行洵堪
    認定。
二、按海洛因係毒品危害防制條例所定之第一級毒品，而甲基安
　　非他命則係同條例所定之第二級毒品，均不得非法施用。核
  　被告所為，係犯毒品危害防制條例第十條第一項之施用第一
    級毒品罪及同條第二項之施用第二級毒品罪。其為供施用第
    一級毒品及第二級毒品而持有各該級毒品之低度行為，應各
    為施用之高度行為所吸收，均不另論罪。公訴人起訴書雖記
    載被告「仍未戒除毒癮，於五年內復基於施用第一、二級毒
    品之概括犯意，分別於九十三年三月間某日、同年十一月一
    日前五日某時及同年十月三十一日十九時許，．．．，分別
    連續施用第一級毒品海洛因及第二級毒品安非他命各三次」
    等語，惟有關本案公訴人起訴被告連續施用海洛因及連續施
    用甲基安非他命之犯罪時間，業經蒞庭檢察官於本院準備程
　　序及審理時當庭均更正為自九十三年十月二十四日起至同年
  　十二月二十六日止，而公訴人雖未敘及被告自九十三年十二
    月二十七日起至九十四年七月四日止之連續施用海洛因之犯
    行及連續施用甲基安非他命之犯行，然上開被告連續施用海
    洛因及連續施用甲基安非他命之犯行，與經蒞庭檢察官於本
    院準備程序及審理時當庭更正之被告自九十三年十月二十四
    日起至同年十二月二十六日止之連續施用海洛因及連續施用
    甲基安非他命之犯行部分，分別具有連續犯之裁判上一罪關
    係，均為起訴效力所及，本院自應併予審判，附此敘明。又
    被告先後多次之施用第一級毒品海洛因及施用第二級毒品安
    非他命之犯行，均時間緊接，犯罪構成要件相同，顯係基於
    概括之犯意反覆為之，均為連續犯，應依連續犯之規定，各
    論以一罪，並均加重其刑。被告所犯上開二罪間，犯意各別
    ，罪質互殊，應予分論併罰。爰審酌被告之素行、犯罪之動
    機、目的、施用毒品係戕害自身健康、施用毒品海洛因及施
    用毒品甲基安非他命之期間、次數、所生危害及犯罪後之態
    度等一切情狀，分別量處如主文所示之刑，並定其應執行之
    刑，以示懲儆。
三、至警方於九十三年十一月一日上午十一時三十分許及同年十
    二月二十九日凌晨零時五十分許查扣之物品，除胸衣一件係
    屬被告所有以外，其他物品則分屬與被告併同為警查獲之周
    銘潭、楊明樹二人所有，且與被告本案所犯之連續施用海洛
    因及連續施用甲基安非他命犯行無關一節，已據被告供明在
    卷，核與周銘潭、楊明樹二人於警詢時之供述相符；又上開
    胸衣一件雖屬被告所有，惟並非被告供以施用海洛因、甲基
    安非他命所用或預備之物一情，亦據被告陳明在卷，爰均不
    予宣告沒收之，附予敘明。
據上論斷，應依刑事訴訟法第二百七十三條之一第一項、第二百
九十九條第一項前段，毒品危害防制條例第十條第一項、第二項
、第二十三條第二項，刑法第十一條前段、第五十六條、第五十
一條第五款，判決如主文。
本案經檢察官邱鼎文到庭執行職務
中　　華　　民　　國　九十四　年　　七　月　二十一　　日
                      臺灣彰化地方法院刑事第三庭
                          法      官  李  雅  俐
右正本證明與原本無異。
如不服本判決，應於判決送達後十日內，向本院提出上訴狀（須
附繕本）。
                          法院書記官  陳  秀  娟
中　　華　　民　　國　九十四　年　七　月 　二十八　　日
附錄論罪科刑法條：
毒品危害防制條例第十條：
施用第一級毒品者，處六月以上五年以下有期徒刑。
施用第二級毒品者，處三年以下有期徒刑。
